【裁判字號】    98,交聲,391
【裁判日期】    980930
【裁判案由】    違反道路交通管理處罰條例聲明異議
【裁判全文】
臺灣士林地方法院交通事件裁定         98年度交聲字第391號
原處分機關  臺北市交通事件裁決所
異議人即    甲○○
受處分人
                      樓
上列異議人即受處分人因違反道路交通管理處罰條例案件，對於
臺北市交通事件裁決所民國98年03月25日所為之處分（原處分案
號：北市裁罰字第裁22-C00000000號），聲明異議，本院裁定如
下：
    主  文
異議駁回。
    理  由
一、按計程車應於儀錶板上右側與右前座椅背設置執業登記證插
    座，並於右前座椅背標示牌照號碼；未經核定之標識及裝置
    不得設置，道路交通安全規則第42條第2 項定有明文。次按
    計程車駕駛人應將執業登記證置於儀錶板上右側，執業登記
    證副證置於右前座椅背插座，復為計程車駕駛人執業登記管
    理辦法第13條第1 項所明定。又計程車駕駛人向警察機關辦
    理執業登記而領取之執業登記證，未依規定安置車內指定之
    插座或以他物遮蔽者，處新臺幣1,500 元罰鍰，此觀道路交
    通管理處罰條例第36條第5 項規定自明。
二、原處分意旨略以：本件異議人即受處分人甲○○於97年8 月
    6 日20時5 分許，駕駛車牌號碼6C-065號營業小客車（下稱
    上開營小客車），在臺北縣汐止市○○路○段處，經臺北縣
    政府警察局交通警察隊汐止分隊員警，以異議人「執業登記
    證未依規定安置車內指定之插座」，違反道路交通管理處罰
    條例第36條第5 項規定，依法採證製單舉發，爰依道路交通
    管理處罰條例第36條第5 項規定，裁處罰鍰1,500 元。
三、聲明異議意旨略以：伊於上揭時間駕駛上開營小客車在臺北
    縣大同路一段處，為警員攔檢查詢伊之副證，因當晚7 時多
    載送一對母子，小孩不懂事將此透明掛袋扯壞，而交通隊業
    已下班休息，未能及時領取更換透明掛袋，非故意違法，故
    聲明異議云云。
四、經查：異議人駕駛上開營小客車，於上揭時、地，為臺北縣
    政府警察局交通警察隊汐止分隊員警當場舉發「執業登記證
    未依規定放置（副證）」之違規事實，為異議人所是認，並
    有臺北縣政府警察局北縣警交字第C00000000 號舉發通知單
    影本1 紙及其為員警攔停時所攝採證照片共4 張附卷可稽，
    此部分事實洵堪認定。異議人於本院訊問時雖辯稱：伊當天
    下午4 點多載一對母子，因小孩子愛玩，將伊的執業登記透
    明掛袋拉斷，當天快要5 點時伊前往交通隊領透明掛袋，因
    交通隊已下班而無法領到。伊當天忙著做生意沒有回家，也
    沒有工具（膠帶、繩子）可以把掛袋放回原處云云。惟經證
    人即本件舉發員警乙○○到庭具結證稱：「當天異議人是從
    汽車後車廂將執業登記掛袋拿給伊的，是有看到拉扯的痕跡
    ，但是採證照片看不出來，伊記得掛袋有被扯斷。」、「依
    掛袋被扯斷之情形，伊覺得可以用膠帶或細繩將透明掛袋掛
    在副駕駛座後面。」、「交通隊正常的下班時間不一定，是
    24小時輪班。」、「透明掛袋壞掉前往縣市警察機關都可以
    補發。」等語明確（見本院卷第23頁至第24頁），可知透明
    掛袋雖遭扯下，惟仍可以工具將其固定還原，或前往各縣市
    警察機關領取，非僅有至交通警察大隊始得領取透明掛袋。
    再參諸道路交通管理處罰條例第36條第5 項規定，即係要求
    營業用小客車駕駛人，確實將領得之執業登記證依規定放置
    ，除可讓乘客明確知悉是否為合法之計程車駕駛及知悉駕駛
    人之姓名外，亦讓車外民眾及執行稽查任務之員警在車外可
    辨識該部計程車上之駕駛人是否為具合法資格之計程車駕駛
    ，便於稽查，是以計程車駕駛人於執業過程中（不僅包括車
    上有乘客時，尚包括空車在市區道路上繞行待客之時間）應
    確實依上開辦法妥適安置執業登記證及副證，始無違上開立
    法意旨。本件異議人暨為領有合法計程車駕駛資格之人，自
    應知曉職業登記副證掛設之立法旨趣及重要性，經觀員警所
    攝採證照片，系爭職業登記副證僅為透明掛袋繩索斷裂，並
    未達使該證本欲彰顯之事項無法發揮之程度，異議人應可使
    用膠帶或細繩將透明掛袋暫時裝置妥適，惟其於掛袋遭扯斷
    之16時許至為警舉發之20時許皆未裝置，反以前情卸責，異
    議人所辯實無足採。
五、綜上，本件事證明確，異議人確有執業登記證未依規定安置
    車內指定插座之違規行為，堪予認定。從而原處分機關依道
    路交通管理處罰條例第36條第5 項之規定，裁處異議人罰鍰
    1,500 元，核無違誤，本件異議人聲明異議為無理由，應予
    駁回。
據上論斷，應依道路交通案件處理辦法第19條，裁定如主文。
中    華    民    國    98    年    9     月    30    日
                        交通法庭法  官  高雅敏
以上正本證明與原本無異
如不服本裁定應於送達後5日內向本院提出抗告狀
                                書記官  陳映羽
中    華    民    國    98    年    9     月    30    日


司法院資訊處製作；財團法人民間司法改革基金會備份。
